# 关于股权无偿划转

提问人：wx_60764ff2e2a1 时间：2022-07-01 14:25:49
陈版您好，请教一问题，A公司持股B公司100%，B公司持股C公司100%，都是国有公司，应国资委要求减少投资级次，B 公司把持有100%C公司股权无偿划转给A公司持有。由于B公司资本公积无余额，留存收益也为负数，这种情况B公司是否只能冲实收资本，还是可以资本公积为负数呢，留存收益为负数也不能视同分配冲留在收益（公司法规定无收益不分配）。A公司确认对C的长投按同一控制下企业合并处理（被投资方净资产份额确认），那么A原对B的长投金额是否要减去确认的对C的长投确认为对B的长投呢？，

回答人：chenyiwei
1 、B公司应冲减留存收益。如果需减少B公司的注册资本和实收资本的，则应按《公司法》和国有资产管理相关规定履行减资程序。
2 、A取得C的长投不是企业合并，按照B账面对C的原投资成本作为对C的长投成本，同时对应减少对B的投资成本。即：借：长投——C，贷：长投——B。